臺灣高雄地方法院刑事判決　　　　　　100年度簡上字第150號
上　訴　人
即　被　告　簡金榮
上列上訴人即被告因違反保護令案件，不服本院高雄簡易庭民國
100 年2 月17日99年度簡字第2673號所為第一審判決（聲請簡易
判決處刑書案號：臺灣高雄地方法院檢察署99年度速偵字第484
號），提起上訴，本院管轄之第二審合議庭改依簡式審判程序判
決如下：
    主  文
上訴駁回。
簡金榮緩刑貳年，緩刑期間付保護管束。
    事  實
一、簡金榮與林春梅前係夫妻關係，屬家庭暴力防治法第3 條第
    1 款所定之家庭成員。簡金榮前因向林春梅索錢不成，竟毆
    打林春梅成傷，經林春梅向本院聲請核發保護令，經本院於
    民國99年10月29日核發99年度家護字第2046號民事通常保護
    令，即依家庭暴力防治法第14條之規定，裁定簡金榮不得對
    林春梅實施家庭暴力行為，且不得對林春梅為騷擾行為，並
    應於99年11月15日中午12時前遷出林春梅位在高雄市○○區
    ○○路14之4 號10樓住所，並將全部鑰匙交付林春梅，同時
    遠離林春梅上開住所至少100 公尺，有效期間為1 年。詎簡
    金榮已收受上開保護令，並明知該裁定內容，竟仍基於違反
    上揭民事通常保護令之犯意，拒絕於上開保護令所載時間前
    遷出林春梅上開住處，且於99年11月14日或15日上午8 時許
    ，在林春梅上開住處，向林春梅告稱：「不搬家你也拿我沒
    辦法」等語，而違反本院所為上開民事通常保護令裁定。
二、案經林春梅訴由高雄市政府警察局仁武分局報告臺灣高雄地
    方法院檢察署檢察官偵查後聲請簡易判決處刑。
    理  由
一、本件被告簡金榮所犯係死刑、無期徒刑、最輕本刑為3 年以
    上有期徒刑以外之罪，其於審判程序中就被訴事實為有罪之
    陳述，經本院告知簡式審判程序之旨，並聽取檢察官及被告
    之意見後，合議庭乃裁定改行簡式審判程序，合先敘明。
二、上揭犯罪事實，業據被告簡金榮於本院準備程序及審判程序
    中坦白承認（詳本院簡上卷第21頁背面第15至17行、第26頁
    背面第19至21行），核與告訴人林春梅於警詢中證述之情節
    相符（詳警卷第5 頁第6 至14行）。此外，復有本院上開民
    是通常保護令附卷可參（詳警卷第7 至8 頁）。足認被告自
    白核與事實相符，是本件事證明確，被告違反保護令犯行堪
    以認定。
三、核被告簡金榮所為，係犯家庭暴力防治法第61條第3 款、第
    4 款之違反保護令罪。被告以一行為同時違反家庭暴力防治
    法所列2 款情形，仍屬單純一違反保護令罪。聲請意旨漏未
    論列家庭暴力防治法第61條第4 款遠離住居所之違反通常保
    護令罪，然於聲請簡易判決處刑書業已載明上開事實，本院
    自得併予審究。
四、原判決認被告罪證明確，因而適用家庭暴力防治法第61條第
    3 款、第4 款，刑法第11條前段、第41條第1 項前段之規定
    ，並審酌被告明知前揭保護令之內容及效力，竟仍無視於此
    ，未於保護令所載時間前遷出並遠離告訴人住所，所為實不
    足取，惟念其尚知坦承犯行，兼衡其自稱國小畢業、家境貧
    寒之智識程度與生活狀況等上開被告個人具體之行為人責任
    基礎之一切情狀，量處拘役35日，並依上開情節諭知易科罰
    金之標準。經核原判決認事用法，尚無不合，量刑亦屬允當
    。被告上訴意旨未指摘原判決有何不當，其上訴為無理由，
    應予駁回。
五、末查，被告前未曾因故意犯罪受有期徒刑以上刑之宣告之事
    實，有臺灣高等法院被告前案紀錄表可參，其因一時失慮，
    致罹刑案，且犯後已獲告訴人林春梅達成和解，告訴人亦已
    表示原諒之意，有本院100 年4 月8 日準備程序筆錄可參；
    又被告係低收入戶，並患有末期腎臟並尿毒症、高血壓、糖
    尿病、貧血、眩暈等疾病，亦有低收入證明書、診斷證明書
    在卷可稽。爰審酌被告犯後坦認犯行，態度良好，深有悔悟
    之心，諒其經此偵審程序，當知所警惕，應無再犯之虞，且
    參以本院審理時，檢察官復以被害人願意原諒被告，且被告
    身體、經濟狀況不佳為由，請求給予被告緩刑並付保護管束
    之機會（見本院簡上字卷第28頁第22至24行），本院認其所
    受之宣告刑，以暫不執行為適當，爰諭知緩刑2 年，並依家
    庭暴力防治法第38條第1 項規定，諭知緩刑期間內付保護管
    束，以啟自新。
據上論斷，應依刑事訴訟法第455 條之1 第1 項、第3 項、第36
4 條、第368 條、第273 條之1 第1 項，刑法第74條第1 項第1
款，家庭暴力防治法第38條第1 項，判決如主文。
本案經檢察官陳秉志到庭執行職務。
中    華    民    國   100    年    4     月    29    日
                  刑事第四庭    審判長法  官  方百正
                                      法  官  葉文博
                                      法  官  謝文嵐
以上正本證明與原本無異。
不得上訴。
中    華    民    國   100    年    4     月    29    日
                                      書記官  鄒秀珍
附錄本案論罪科刑法條：
家庭暴力防治法第61條
違反法院依第 14 條第 1 項、第 16 條第 3 項所為之下列裁定
者，為本法所稱違反保護令罪，處 3 年以下有期徒刑、拘役或
科或併科新臺幣 10 萬元以下罰金：
一、禁止實施家庭暴力。
二、禁止騷擾、接觸、跟蹤、通話、通信或其他非必要之聯絡行
    為。
三、遷出住居所。
四、遠離住居所、工作場所、學校或其他特定場所。
五、完成加害人處遇計畫。